臺灣板橋地方法院交通事件裁定　　　　　　九十一年度交聲字第一七八八號
　　原處分機關　交通部公路總局台北區監理所
　　異　議　人
　　即受處分人　甲○○○○有限公司
　　代表人　　　郭嘉禾
右列受處分人即異議人因違反道路交通管理處罰條例案件，對於交通部公路總局新竹
區監理所桃園監理站九十一年九月二十五日所為之處分（原處分案號：北監五字第裁
四○－Ｚ00000000號），聲明異議，本院裁定如左：
    主  文
原處分撤銷。
甲○○○○有限公司汽車所有人，其汽車駕駛人駕駛大貨車，領有小型車駕駛執照駕
車，處罰鍰新台幣肆萬元，並吊扣汽車牌照參個月。
    理  由
一、異議意旨如附件所示。
二、按汽車駕駛人駕駛聯結車、大客車、大貨車，係領有小型車駕駛執照駕車者，汽
    車所有人及駕駛人各處新臺幣四萬元以上八萬元以下罰鍰，並當場禁止該汽車駕
    駛人繼續駕駛及扣留其車輛牌照，違反上開情形，並吊扣其汽車牌照三個月，道
    路交通管理處罰條例第二十一條之一第一項第三款、第三項分別定有明文。又本
    條例所定罰鍰之處罰，行為人接獲違反道路交通管理事件通知單後，於十五日內
    得不經裁決，逕依規定之罰鍰標準依罰鍰最低額，向指定之處所繳納結案，道路
    交通管理處罰條例第九條第一項前段亦定有明文。
三、查本件異議人即受處分人甲○○○○有限公司之汽車駕駛人劉武堂於民國九十年
    九月十四日下午三時許，駕駛車號ＢＥ─七一九號自用一般大貨車，因劉武堂僅
    領有小型車駕駛執照卻駕駛大型貨車，經警舉發，同時處罰車主及汽車駕駛人，
    有內政部警政署國道公路警察局公警局交字第Ｚ00000000號、第Ｚ00
    000000號舉發違反道路交通管理事件通知單（以下簡稱通知單）影本乙紙
    在卷可證。本件違規事實明確，亦為異議人所不爭執。然查上開汽車駕駛人及車
    主甲○○○○有限公司部分之通知單均由汽車駕駛人劉武堂當場簽收，並未依法
    送達於甲○○○○有限公司，且二紙通知單上之受處罰人均列為劉武堂，有內政
    部警政署國道公路警察局第一警察隊九十一年十二月十三日公警國一交字第○九
    一○○一七二○六號函及函附之通知單二紙在卷可按。綜上，原處分機關之裁罰
    雖非無據，然其送達過程既有可議，並致異議人喪失於收受上開通知單後十五日
    內自動依最低額繳納罰鍰之利益，應認本件異議為有理由，爰撤銷原處分，並依
    據首開法條規定，自為裁罰如主文所示，用期適法。
據上論結，應依道路交通案件處理辦法第二十條前段，裁定如主文。
中      華      民      國    九十一    年     十二     月    二十六    日
                                     臺灣板橋地方法院交通法庭
                                          法  官  徐玉玲
右正本證明與原本無異。
如不服本裁定，應於裁定送達後五日內向本院提出抗告狀。
                                          書記官  陳映孜
中      華      民      國    九十一    年     十二     月    二十六    日
